臺灣臺北地方法院交通事件裁定　　　　 96年度交聲字第337號
原處分機關　臺北市交通事件裁決所
異　議　人
即受處分人　有限責任臺北市原住民清潔環保工程勞動合作社
代　表　人　蔡玉蘭
上列受處分人因違反道路交通管理處罰條例案件，對於臺北市交
通事件裁決所民國96年03月21日所為之處分（原處分：北市裁二
字第裁22-AY0000000號），聲明異議，本院裁定如下：
    主  文
異議駁回。
    理  由
一、按「汽車駕駛人停車，有停車時間、位置、方式、車種不依
    規定情形者，處新臺幣（下同）600元以上1,200元以下罰鍰
    」，道路交通管理處罰條例第56條第1項第9款定有明文，而
    「汽車駕駛人違規停車而駕駛人不在場，當場不能製單舉發
    者，得對汽車所有人逕行舉發處罰；前開逕行舉發，應記明
    車輛牌照號碼、車型等可資辨明之資料，以汽車所有人為被
    通知人，製單舉發。」，道路交通管理處罰條例第7條之2第
    1項第1款、第4項亦分別規定甚明。
二、原處分意旨略以：受處分人即異議人有限責任臺北市原住民
    清潔環保工程勞動合作社所有之車牌號碼568-BK號自用一般
    大貨車，於民國96年3月1日17時23分許，在臺北市○○○道
    ／桂林-大理段，經臺北市政府警察局萬華分局舉發有「佔
    用大客車停車格」之違規行為，受處分人於應到案日期96年
    04月12日前提出申訴，原處分機關乃依道路交通管理處罰條
    例第56條第1項第9款規定，及違反道路交通管理事件統一裁
    罰基準及處理細則所訂之違反道路交通管理事件統一裁罰基
    準表，於96年3月21日裁處罰鍰6百元。
三、異議人即受處分人異議意旨略以：受處分人所有之前開自用
    大貨車都停在桂林大理段停車場，那裡算是萬華區○○○街
    ，因為在96年01月以前停在路邊的停車格都沒有問題，同年
    1月25日以後發現停在路邊被罰，同年1月以後路邊停車格就
    規劃成大客車停車格，那邊有很多公車業者在停，然臺北市
    停車管理處回函稱該處為大型車停車位，卻誤植為大客車停
    車位，才造成受處分人違規被罰，臺北市停車管理處人員並
    曾告知受處分人儘量停沒有關係，且其入口處就只有標示大
    型車，就算要改成大客車，也要有公告等語。
四、經查，受處分人所有之前開自用大貨車有於前揭時地停放在
    「大客車專用停車格」之情，業據證人甲○○於本院調查時
    具結證稱：「本件是我舉發，地上有標示大客車專用，長順
    街左轉有一段都是標示大客車專用，不是只有本件舉發的停
    車格，停車管理處沒有告訴我們有誤植，前天我還有去現場
    看過，依然標示大客車專用，都沒有變。」等語明確，並提
    出當時之採證照片1幀附卷可證，且為受處分人所不否認，
    自堪信為真實。又受處分人辯稱堤外便道桂林大理段停車場
    應是大型車專用，是臺北市停車管理處人員誤植為「大客車
    停車位」云云，並提出附件一之臺北市停車管理處回函及附
    件二之停車須知標示為證，惟受處分人所提之上開回函及停
    車標示，是針對臺北市停車管理處所管理之封閉型停車場而
    言，此停車場只有一個進出口，且是有收費，在進出口處有
    豎立「停車須知」之標示，該停車場是由臺北市停車管理處
    自己開單收費，警察不會進來開單，至於前述堤外便道是路
    邊停車格，由警察開單，是交通部水利工程處（即以前的養
    工處）為輔導大眾運輸業者所規劃的，不收費的等情，有本
    院公務電話紀錄附卷可憑，亦即受處分人前揭所辯稱之停車
    地點，與本件舉發地點不同，本件舉發地點之標示並無誤植
    之情事。從而，綜上所述，本件事證明確，受處分人所有之
    前開自用大貨車之上開違規行為，應堪認定。
五、從而，受處分人所有之前開自用大貨車確實有於前揭時間、
    地點停放於大客車專用停車格之違規行為，從而，原處分機
    關依道路交通管理處罰條例第56條第1項第9款之規定及違反
    道路交通管理事件統一裁罰基準及處理細則所訂之違反道路
    交通管理事件統一裁罰基準表，裁處罰鍰6 百元，核無不當
    。本件異議為無理由，應予駁回。
六、據上論斷，應依道路交通案件處理辦法第19條，裁定如主文
    。
中　　華　　民　　國　　96　　年　　4 　　月　　30　　日
　　　　　　　　　交通法庭    法　官　賴秀蘭
以上正本證明與原本無異。
如不服本裁定，應於送達後5日內，向本院提出抗告狀。
    　　　　　　　　　　　　　書記官　游秀珠
中　　華　　民　　國　　96　　年　　5 　　月　　7 　　日
